# 新三板同行业公司

提问人：火小禅 时间：2015-06-18 14:56:37
请教各位，有谁知道新三板已挂牌企业，哪些是医疗保健行业的公司，生产营养口服片，如钙片等，请告诉我几个，我对比一下行业情况。谢谢啦

回答人：chenyiwei
建议查阅《全国中小企业股份转让系统有限责任公司关于发布挂牌公司行业分类指引及行业分类结果的公告》（股转系统公告[2015]23号）。